臺灣臺中地方法院民事裁定
111年度抗字第237號
抗  告  人  曾湘德  

相  對  人  邱文龍  


上列當事人間聲請本票裁定事件，抗告人對於民國111年8月12日
本院司法事務官所為111年度司票字第4767號裁定提起抗告，本
院合議庭裁定如下：
    主    文
抗告駁回。
抗告程序費用新臺幣壹仟元由抗告人負擔。
    理    由
一、抗告意旨略以：相對人執有抗告人所簽發之票面金額為新臺
    幣(下同)850萬元，發票日期為110年8月6日，票據號碼為CH
    0000000號之本票(下稱系爭本票)1紙，係因抗告人為擔保徳
    盟儀器製造股份有限公司(下稱德盟公司)於110年8月6日向
    相對人850萬借款之返還所簽發，德盟公司每月均依約返還
    相對人上開借款之利息，抗告人將積極與相對人商討和解及
    還款事宜，為避免影響德盟公司之正常營運，爰提起本件抗
    告等語。並聲明：原裁定廢棄。
二、按執票人依票據法第123條規定，向本票發票人行使追索權
    時，聲請法院裁定對發票人之財產強制執行者，其性質與非
    訟事件無殊，法院就本票形式上之要件是否具備予審查為已
    足。至該本票債務是否已因清償而消滅，應依訴訟程序另謀
    解決，殊不容於裁定程序中為此爭執；又聲請法院裁定許可
    對發票人強制執行之裁定，及抗告法院之裁定，僅依非訟事
    件程序，以審查強制執行許可與否，並無確定實體上法律關
    係存否之效力，如發票人就票據債務之存否有爭執時，應由
    發票人提起確認之訴，以資解決（最高法院56年度台抗字第
    714號、57年度台抗字第76號裁定參照）。
三、經查，本件相對人主張其執有抗告人所簽發免除作成拒絕證
    書之系爭本票1紙，經提示後未獲付款，爰依票據法第123條
    規定，聲請裁定許可強制執行等情，已據提出系爭本票為證
    ，本院形式審查系爭本票符合票據法第120條第1項所定應記
    載事項，而為有效，是原裁定予以准許，尚無不合。至抗告
    人上開抗告理由之主張，已涉及實體上之攻擊防禦，而屬實
    體上法律關係存否之抗辯，依前揭說明，應由抗告人另行提
    起訴訟，以資解決，本件非訟程序不得加以審究，仍應為許
    可強制執行之裁定，是抗告人執前開理由提起抗告，為無理
    由，應予駁回。
四、次按非訟事件依法應由關係人負擔費用者，法院裁定命關係
    人負擔時，應一併確定其數額，非訟事件法第24條第1項定
    有明文。爰依法確定本件抗告程序費用額為1,000元，由抗
    告人負擔。
五、據上論結，本件抗告為無理由，依非訟事件法第46條、第21
    條第2項、第24條第1項，民事訴訟法第495條之1第1項、第4
    49條第1項、第95條、第78條，裁定如主文。
中　　華　　民　　國　　111 　年　　9 　　月　　15　　日
                  民事第六庭  審判長法  官  陳學德
　　　　　　　　　
                                    法  官  夏一峯
　　　　　　　　　　　　　　　　　　
                                    法　官  謝長志
以上正本係照原本作成。
中　　華　　民　　國　　111 　年　　9 　　月　　20　　日
                                    書記官 林舒涵